臺灣臺北地方法院刑事判決　　　　　　　　　　　　九十二年度易字第二二０二號
　　公訴人　臺灣臺北地方法院檢察署檢察官
　　被　告　乙○○　男　五十一.
右列被告因妨害名譽案件，經檢察官聲請簡易判決處刑（九十二年度偵字第一二一二
四號），本院改依通常程序審理，判決如左：
      主  文
乙○○公然侮辱人，處罰金仟元，如易服勞役，以佰元折算壹日。
      事  實
一、乙○○與甲○○之女王怡文原係夫妻關係，後經法院判決離婚，惟二人對於子女
    監護權迭有爭執，現仍在臺灣高等法院審理中，乙○○於民國九十二年四月十九
    日上午九時許，偕同友人及台北市政府警察局中正第二分局思源街派出所陳歐記
    警員，至台北市○○區○○路二五巷十三號五樓甲○○住處（聲請簡易判決處刑
    書誤載為同址十二號五樓），欲探視其子，然因適逢ＳＡＲＳ期間，雙方為是否
    應戴口罩及洗手等情，在不特定人得共聞共見之五樓樓梯口發生爭執，乙○○竟
    基於公然侮辱之意，以「你自己前科累累」等語侮辱甲○○，使甲○○深感自己
    從事警界三十多年清譽受損。
二、案經甲○○訴請臺灣臺北地方法院檢察署檢察官偵查起訴。
      理  由
一、訊據被告乙○○固坦承於前揭時、地，與告訴人甲○○發生爭執，並以「前科累
    累」指摘告訴人，惟矢口否認有何侮辱之意，辯稱：伊當時會講這樣的話，完全
    是告訴人先挑釁，而且這句話係指告訴人自己言行不當，並沒有侮辱意思云云。
    經查：被告於前揭時、地，以「你自己前科累累」指責告訴人甲○○等情，業據
    被告於偵查中及本院審理時供承不諱，而被告行為地點係位於不特定人得共聞共
    見之告訴人住處樓梯口一節，亦據被告及告訴人陳明在卷，經核與證人陳歐記警
    員於偵查中證述情節相符（見偵卷第十頁）。再據被告提出之當日錄音帶譯文所
    載：「王父（告訴人）：他侵犯我的住宅自由。」，「劉（被告）：我們沒有侵
    犯啊！」，「王父：我有感覺哇！住宅幾公尺內，我有，今天如果沒有警察先生
    ，我會害怕耶。」，「劉：你自己前科累累，還怕？」，「王父：我怎麼前科累
    累？是你講的呀？是你講的呀！」，「劉：你本身就有許多前科呀！」，「王父
    ：你去找呀，你去找呀，警察先生，他威脅我。」等語（見偵卷第七十二頁），
    可見被告面對告訴人表示害怕遭人侵入住宅之際，卻以「你自己前科累累」等詞
    反譏，然「前科累累」係指有犯罪習性之罪犯而言，被告以前開語詞形容在警界
    服務多年之告訴人，在客觀上已足以貶損告訴人名譽甚明，被告辯解並無侮辱之
    意，顯係卸責之詞，自無足取。至於，被告於偵查中提出九十一年十一月二日至
    同址探視子女過程之蒐證資料，與本案無涉；又本案事證已明，被告聲請傳喚當
    日同行友人廖正雄部分，均無審酌之必要，併此敘明。是本件事證明確，被告犯
    行洵堪認定。
二、核被告乙○○所為，係犯刑法第三百零九條第一項之公然侮辱罪。爰審酌被告因
    探視小孩與告訴人發生口角，卻以「前科累累」形容罪犯語詞來侮辱在警界服務
    三十多年之告訴人，使告訴人名譽受損，雖經本院及公訴人多次勸諭和解，告訴
    人始終無法釋懷，仍堅持告訴，且被告亦多方設詞辯解絕無侮辱之意及犯後態度
    等情狀，量處如主文所示之刑，並諭知易服勞役之折算標準。
據上論斷，應依刑事訴訟法第四百五十二條、第二百九十九條第一項前段，刑法第三
百零九條第一項、第四十二條第二項，罰金罰鍰提高標準條例第一條前段、第二條，
判決如主文。
本案經檢察官楊智綸到庭執行職務。
中　　　華　　　民　　　國　　九十三　　年　　　一　　　月　　 十四 　　日
                              臺灣臺北地方法院刑事第二庭
                                  審判長法官  吳  孟  良
                                        法官  蘇  嘉  豐
                                        法官  傅  中  樂
右正本證明與原本無異。
如不服本判決，應於判決送達後十日內，向本院提出上訴狀。
                                      書記官  陳  靜  君
中　　　華　　　民　　　國　　九十三　　年　　　一　　　月　　 十四 　　日
附論罪科刑依據法條：
刑法第三百零九條
公然侮辱人者，處拘役或三百元以下罰金。
以強暴犯前項之罪者，處一年以下有期徒刑、拘役或五百元以下罰金。
